【裁判字號】    99,交聲,1192
【裁判日期】    990630
【裁判案由】    交管條例聲異
【裁判全文】
臺灣板橋地方法院交通事件裁定        99年度交聲字第1192號
原處分機關  交通部公路總局臺北區監理所
異  議  人  甲○○
即受處分人
上列異議人即受處分人因違反道路交通管理處罰條例案件，對於
交通部公路總局臺北區監理所99年5 月11日所為之處分（原處分
案號：北監自裁字第裁40-C00000000號），聲明異議，本院裁定
如下：
    主  文
異議駁回。
    理  由
一、本件異議意旨略以：異議人即受處分人甲○○確有於民國99
    年3 月1 日14時26分許，將車號5592-NN 號自小客車違規停
    放於臺北縣板橋市○○街1 號旁之紅線上，伊遭警方舉發，
    並無異議，惟該自小客車為公司租賃之車輛，並無車主與實
    際駕駛人到場的問題，公司每個人皆為駕駛人，當時拖吊車
    來公司門前拖吊，狀況緊急，出去移車者一時未將該車鎖匙
    攜出，因而只有在現場告知拖吊人員立即將車移走，同時請
    人從公司拿鎖匙，其後伊本人已拿出鎖匙到現場移車，拖吊
    人員執意在眾人面前將車拖走，而車輛違規拖吊之主要目的
    ，應為解決車輛妨害交通的問題，而非以拖吊營利賺取獎金
    欺壓百姓為宗旨，上述拖吊行為以拖吊者本身利益為出發點
    ，難以令人信服，為此具狀聲明異議，請求撤銷原處分云云
    。
二、按汽車駕駛人在禁止臨時停車處所停車，處新臺幣（下同）
    6 百元以上1 千2 百元以下罰鍰；第1 項情形，交通勤務警
    察、依法令執行交通稽查任務人員或交通助理人員，應責令
    汽車駕駛人將車移置適當處所，如汽車駕駛人不予移置或不
    在車內時，得由該交通勤務警察、依法令執行交通稽查任務
    人員或交通助理人員為之；第56條第3項之移置或扣留，得
    由交通勤務警察、依法令執行交通稽查任務人員逕行移置或
    扣留，其屬第56條第3項之移置，得由交通助理人員逕行為
    之，上述之移置或扣留，得使用民間拖吊車拖離之；前項移
    置或扣留，得向汽車所有人收取移置費及保管費；其不繳納
    者，追繳之；又紅實線設於路側，用以禁止臨時停車，道路
    交通管理處罰條例第56條第1 項第1 款、第3 項、第85條之
    3 第1 項、第2 項及道路交通標誌標線號誌設置規則第149
    條第1 項第1 款第5 點分別定有明文。
三、經查：本件異議人即受處分人確有於99年3 月1 日14時26分
    許，將車號5592-NN 號自小客車違規停放於臺北縣板橋市○
    ○街1 號旁，且該處係劃有紅實線之「禁止臨時停車」路段
    一情，除有舉發違反道路交通管理事件通知單1 張附卷可按
    外，並為異議人於交通違規案件陳述書及聲明異議狀所一致
    是認，堪信與事實相符。至異議人即受處分人雖一再主張：
    拖吊人員到場欲拖吊時，已由伊公司人員告知會立即將車輛
    移走，其後伊本人亦拿出鎖匙要移車，然拖吊人員仍執意進
    行拖吊，並非為解決妨害交通問題，而係為拖吊者本身之利
    益云云，惟按「受處分人不服第8 條主管機關所為之處罰，
    得於接到裁決書之翌日起20日內，向管轄地方法院聲明異議
    」，道路交通管理處罰條例第87條第1 項定有明文，由是可
    知，異議人即受處分人對於原處分機關所為「處罰」之裁決
    不服，始得向法院聲明異議，至於有關「移置車輛」及「收
    取拖吊費及保管費」部分之行政作為，均非原處分機關所為
    裁罰之範圍，本院尚不能一併審究其是否適法妥當，自不待
    言。準此，則原處分機關依據上述規定，對異議人處以9 百
    元之罰鍰，並無任何違誤之處，異議人上開所辯要與事實認
    定並不生任何影響，是以本件異議為無理由，應予駁回。
四、據上論斷，應依道路交通案件處理辦法第19條，裁定如主文
    。
中    華    民    國    99    年    6     月    30    日
                               交通法庭
                                  法  官  楊仲農
上列正本證明與原本無異。
如對本裁定不服，應於送達後5日內，向本院提出抗告狀（應抄
附繕本）。
                                  書記官  陳香君
中    華    民    國    99    年    6     月    30    日

司法院資訊處製作；財團法人民間司法改革基金會備份。
